臺灣高等法院臺中分院民事判決　　　　　94年度訴易字第38號
原　　　告　甲○○
兼　　　上
訴訟代理人　丙○○
被　　　告　乙○○
　　　　　　丁○○
上列當事人間因被告等傷害上訴案件，經原告提起附帶民事訴訟
，請求損害賠償，由本院刑事庭裁定移送審理，本院於94年8月2
日言詞辯論終結，茲判決如下：
    主 　　 文
被告乙○○、丁○○應連帶給付原告甲○○、丙○○各新台幣肆
萬伍仟元暨均自民國九十四年五月三十一日起，至清償日止，按
年息百分之五計算之利息。
原告其餘之訴駁回。
訴訟費用由被告連帶負擔。
原告假執行之聲請均駁回。
    事實及理由
一、原告主張：原告甲○○與被告乙○○原為男女朋友關係，嗣
    二人分手數個月後，原告甲○○與丙○○成為男女朋友，並
    同居生活，被告乙○○藉二人舊情關係，佯為甲○○向地
    主訂租約，使其得以在南投集集經營檳榔攤生意，甲○○因
    而投入鉅資設攤，預定於94年9月11日開始營業後，乙○○
    於93年9月10日零時許，夥同被告丁○○等人侵入南投縣
    集集鎮○○路466巷14號10樓伊等住處尋釁，共同出手毆打
    伊等，致丙○○受有左胸擦傷瘀血約84公分、甲○○左上臂
    紅腫、瘀血42公分，並破壞上開檳榔攤生財器具（侵入住宅
    故意毀損部分，未據提起刑事告訴）且以甲○○須賠償乙○
    ○為其花費之金錢，始得在南投營業，伊等懼其淫威害怕遭
    報復，不得已放棄在集集之生意，損失慘重，因此各受有醫
    藥費、新台幣（下同）10,000元之損害，且伊等遭恐嚇毆打
    ，精神受創甚深，均應由被告等連帶賠償慰撫金各50,000元
    等情，爰依侵權行為之法律關係，提起本件附帶民事訴訟求
    為命被告等應連帶給付伊等各60,000元及均自起訴狀繕本送
    達翌日起，至清償日止，按年息百分之五加計遲延利息之判
    決（原告等原一併請求被告等連帶賠償其財物毀損之損失，
    嗣於本院撤回上開此部分之起訴）。
二、被告等則以：被告乙○○於上開時地固有毆打原告等成傷，
    惟被告丁○○並未參與共同毆打之行為。且原告等所受要只
    輕傷，伊等同意賠償其醫藥費，並同意各以5,000元為準，
    請求精神慰撫金部分，則不能同意等語，資為抗辯。
三、查原告主張其等於上開時地遭被告乙○○夥同丁○○等人則
    以徒手加以毆手，致原告甲○○受有左上臂紅腫、瘀血42公
    分，丙○○受有左胸擦傷瘀血約84公分等情，業據原告等在
    刑事案件偵審中指訴綦詳，並提出診斷證明書二紙附於刑事
    卷可稽，且為被告乙○○就上開事實坦承不諱，堪以認定。
    且被告二人因此犯有共同傷害之罪，經本院刑事庭以94年度
    上易字第459號刑事判決分別予以判處罪刑確定在案，有上
    開刑事判決正本在卷可參，並經本院調取上開刑事案卷查核
    屬實，原告主張之上開事實，堪信為真實。
四、按因故意或過失，不法侵害他人之權利者，應負損害賠償責
    任。又數人共同不法侵害他人之權利者，連帶負損害賠償責
    任。又不法侵害他人之身體、健康者，被害人雖非財產上之
    損害，亦得請求賠償相當之金額。民法第184條第1項前段、
    第185條第1項前段、第195條第1項分別定有明文。本件被告
    二人連帶賠償醫療費、精神慰藉金，自屬有據。茲審酌如下
    ：
　(一)醫藥費部分：
　　原告主張其等因上開傷勢求醫治療，各支出醫藥費10,000元
　  ，未據提出醫藥費單據為證，兩造則同意該項醫藥費各以5,
    000元為準，參諸原告等受傷之情形，尚屬相當，於此範圍
    內之請求應予准許。超出部分之請求，則無從准許。
　(二)精神慰撫金部分：
    原告等主張其等於深夜遭被告等侵入住宅毆打，因此精神受
    有創傷，堪以採信。因此請求被告等賠償其精神上之損害，
    固屬有據。惟審酌原告等之傷勢所致痛苦之程度，及原告甲
    ○○、丙○○分別為高中畢業、專科肆業，分別從事檳榔攤
    及服務業，生活均屬小康，被告乙○○、丁○○二人則皆國
    中畢業，各從事農業及商業，生活亦皆屬小康，以上各據兩
    造在刑事案件警局偵訊時陳明在卷等情狀，認原告等請求精
    神慰撫金，各以40,000元為適當，超出部分之請求，則非正
    當，不應准許。
五、綜上，原告等依共同侵權行為之法律關係，請求被告二人連
    帶賠償其二人醫藥費、精神慰撫金各5,000元、40,000元，
    二項合計均各45,000，暨均自起訴狀繕本送達翌日即94年5
    月31日止，至清償日止，按年息百分之五計算之利息，為有
    理由，爰判命被告連帶給付。原告二人超出上開部分之請求
    ，為無理由，應予駁回。
六、本件判決所命之給付，未逾1,500,000元，於本院判決後，
    即告確定，不得再行上訴，原告請求為准予假執行之宣告，
    核無必要；其請求不應准許，而判駁回部分，假執行之聲請
    失所附麗，爰均駁回之。
七、據上論結，原告之訴為一部有理由，一部無理由，依民事訴
    訟法第79條、第85條第1項，判決如主文。
中　　華　　民　　國　　94　　年　　8 　　月　　16　　日
　　                  民事第五庭審判長法　官  陳滿賢
                                      法　官  古金男
                                      法　官  朱　樑
以上正本係照原本作成。
兩造均不得上訴。
                                      書記官　陳俞豪
中　　華　　民　　國　　94　　年　　8 　　月　　23　　日
                                                      Ｈ
